臺灣雲林地方法院刑事判決
110年度交易字第459號
公  訴  人  臺灣雲林地方檢察署檢察官
被      告  李培瑜


輔  佐  人  李西源
上列被告因公共危險案件，經檢察官提起公訴（110 年度偵字第
8323號），被告就被訴事實為有罪之陳述，經告知簡式審判程序
意旨，並聽取公訴人及被告之意見後，本院裁定行簡式審判程序
，判決如下：
    主      文
李培瑜駕駛動力交通工具而吐氣所含酒精濃度達每公升零點二五
毫克以上，累犯，處有期徒刑柒月。
    事實及理由
壹、犯罪事實
    李培瑜於民國110 年9 月28日晚間9 時許，在不詳地點飲用
    酒類若干後，竟基於酒後駕駛動力交通工具之犯意，騎乘車
    牌號碼000-000號普通重型機車而行駛於道路上。嗣於同日
    晚間10時10分許，行經雲林縣○○鄉○○00○0 號前時，不慎自
    行摔倒，經送醫救治，並由警於同日晚間11時58分許，對其
    施以吐氣酒精濃度測試，測得其吐氣所含酒精濃度達每公升
    1.42毫克，始悉上情。
貳、程序部分
    本案被告李培瑜所犯之罪，非死刑、無期徒刑、最輕本刑為
    3 年以上有期徒刑之罪，或高等法院管轄第一審之案件，被
    告就前揭被訴事實為有罪之陳述，經告以簡式審判程序之旨
    ，並聽取被告與公訴人之意見後，本院認無不得或不宜改依
    簡式審判程序進行之處，爰依刑事訴訟法第273 條之1 第1 
    項、第284 條之1 規定，裁定本案行簡式審判程序。是本案
    之證據調查，依刑事訴訟法第273 條之2 規定，不受同法第
    159 條第1 項、第161 條之2 、第161 條之3 、第163 條之
    1 及第164 條至第170 條規定之限制，合先敘明。
參、認定犯罪事實所憑之證據及理由
    上開犯罪事實，業據被告供認不諱（警卷第5 至7 頁、本院
    卷第29、31頁），並有雲林縣警察局斗六分局林內分駐所道
    路交通事故當事人酒精測定紀錄表（警卷第11頁）、雲林縣
    警察局舉發違反道路交通管理事件通知單（警卷第15、17頁
    ）、道路交通事故現場圖、道路交通事故調查報告表㈠、㈡（
    警卷第21至25頁）、監視器影像畫面翻拍照片（警卷第27頁
    ）、現場及車損照片（警卷第29至35頁）、刑法第185條之3
    案件測試觀察紀錄表（警卷第13頁）、財團法人工業技術研
    究院呼氣酒精測試器檢定合格證書（警卷第19頁）、被告之
    國立臺灣大學醫學院附設醫院雲林分院診斷證明書（警卷第
    39頁）、被告之證號查詢機車駕駛人資料（警卷第41、45頁
    ）、車牌號碼000-000 號普通重型機車之車輛詳細資料報表
    （警卷第43頁）在卷可稽，足認被告上揭任意性自白確與事
    實相符。從而，本案事證明確，被告犯行堪以認定，應依法
    論科。
肆、論罪科刑   
一、核被告所為，係犯刑法第185 條之3 第1 項第1 款之駕駛動
    力交通工具而吐氣所含酒精濃度達每公升零點二五毫克以上
    之罪。
二、被告本案犯行，應依累犯規定加重其刑之說明 
    按司法院釋字第775 號解釋之解釋文及理由意旨，係指構成
    累犯者，不分情節，一律加重最低本刑，於不符合刑法第59
    條所定要件之情形下，致生行為人所受之刑罰超過其所應負
    擔罪責之個案，不符罪刑相當原則、比例原則，於此範圍內
    ，在刑法第47條第1 項修正前，為避免發生上述罪刑不相當
    之情形，法院就該個案應裁量是否加重最低本刑。故該解釋
    係指個案應量處最低法定刑，又無法適用刑法第59條規定減
    輕之情形，法院方應依此解釋意旨裁量不予加重最低本刑，
    並非指前案為同性質之案件，始有累犯加重之適用（最高法
    院109 年度台上字第518 號、第296 號判決意旨參照）。經
    查，被告前因酒後駕駛動力交通工具案件，經本院以108 年
    度交簡字第92號判決判處有期徒刑6 月確定，並於109 年3 
    月10日易科罰金執行完畢一節，有被告之臺灣高等法院前案
    紀錄表附卷可證，其於受徒刑之執行完畢後，5 年以內故意
    再犯本案有期徒刑以上之罪，依刑法第47條第1 項之規定，
    已構成累犯，且無加重法定最低本刑有罪刑不相當之情形，
    自應依刑法第47條第1 項規定，加重其刑。
三、爰審酌被告酒後騎車足以造成注意能力減低，提高重大違反
    交通規則之可能，除增加其他用路人無端風險，亦有危及被
    告自身安全之虞，且交通事故動輒造成死傷，其潛在之危害
    性不言可喻，況政府已對禁止酒駕行為大力宣導，並嚴加取
    締，被告對此危險性應有認識，卻輕忽危險駕駛可能造成死
    傷結果，於飲酒後吐氣所含酒精濃度達每公升1.42毫克（MG
    /L），已超出本罪規定不能安全駕駛動力交通工具之吐氣所
    含酒精濃度標準甚高，仍貿然騎乘機車行駛於道路上，足見
    其心存僥倖，任意觸法，置己身及其他用路人之生命、身體
    、財產損失於不顧，且被告除前揭構成累犯之前案紀錄外，
    另於102 年、104 年間，亦有因酒後駕駛動力交通工具案件
    ，經法院判處罪刑確定並執行完畢之刑事紀錄，惟被告於經
    歷上開案件之偵查、審理甚至執行程序後，卻未能自我反省
    ，仍再度犯下本案酒駕犯行，其漠視禁止酒駕法規之主觀心
    態，昭昭甚明，本應予以嚴懲；惟念及被告坦承犯行之犯後
    態度，兼衡被告自陳為國中肄業之智識程度，目前無業無收
    入，現已離婚，與前妻育有分別為7 歲、3 歲之子女，並由
    輔佐人即被告之父負責照顧之家庭生活經濟狀況，並考量檢
    察官、輔佐人對被告刑度之意見等一切情狀，量處如主文所
    示之刑，以資懲儆。
據上論斷，應依刑事訴訟法第273 條之1 第1 項、第299 條第1
項前段（依刑事判決精簡原則，僅記載程序法條），判決如主文
。
本案經檢察官陳淑蓉提起公訴，檢察官謝宏偉到庭執行職務。
中　　華　　民　　國　　110 　年　　12　　月　　30　　日
                  刑事第八庭    法  官  陳育良
以上正本證明與原本無異。
如不服本判決應於收受判決後 20 日內向本院提出上訴書狀，並
應敘述具體理由；其未敘述上訴理由者，應於上訴期間屆滿後20
 日內向本院補提理由書（均須按他造當事人之人數附繕本）。
「切勿逕送上級法院」。
                                書記官  王姵珺　　　　　
中　　華　　民　　國　　111 　年　　1 　　月　　4 　　日
附錄本案論罪科刑法條全文
中華民國刑法第185 條之3
駕駛動力交通工具而有下列情形之一者，處二年以下有期徒刑，
得併科二十萬元以下罰金：
一、吐氣所含酒精濃度達每公升零點二五毫克或血液中酒精濃度
    達百分之零點零五以上。
二、有前款以外之其他情事足認服用酒類或其他相類之物，致不
    能安全駕駛。
三、服用毒品、麻醉藥品或其他相類之物，致不能安全駕駛。
因而致人於死者，處三年以上十年以下有期徒刑；致重傷者，處
一年以上七年以下有期徒刑。
曾犯本條或陸海空軍刑法第五十四條之罪，經有罪判決確定或經
緩起訴處分確定，於五年內再犯第一項之罪因而致人於死者，處
無期徒刑或五年以上有期徒刑；致重傷者，處三年以上十年以下
有期徒刑。